# IPO企业收购少数股权评估事宜

提问人：豆豆她爹 时间：2015-03-11 19:17:28
A公司下属子公司B公司，持股比例90%。A公司想收购B公司剩余10%少数股权，收购基准日定为 2014 年 12 月 31 日，收购价格为基准日净资产的10%（收购价款约为 20 万），持B公司10%股权的少数股东为A公司的股东之一。收购行为将在 2015 年完成，目前初步确定 2015 年为申报期第一年。想请教一下，在上述交易价格较小，但属于关联方交易并且发生在申报期内的情况下，是否还需要进行收购资产的审计和评估工作？

回答人：chenyiwei
首先要考虑法定必须评估的情形，如涉及国有资产时就必须评估。其次，因为涉及关联交易，其公允性将在日后申报时被关注，因此为了从源头减少申报的障碍，建议从一开始就规范操作，即使没有强制性的法定要求。